臺灣臺北地方法院交通事件裁定　　　　 95年度交聲字第251號
原處分機關　臺北市交通事件裁決所
異　議　人
即受處分人　林國生即乙○○○○○○
上列異議人即受處分人因違反道路交通管理處罰條例案件，對於
臺北市交通事件裁決所於95年3月6日所為之處分（原處分案號：
北市裁二字第裁22-AEB819882號）聲明異議，本院裁定如下：
    主  文
異議駁回。
    理  由
一、按「汽車駕駛人停車時，有下列情形之一者，處新臺幣（下
    同）六百元以上一千二百元以下罰鍰：五、在顯有妨礙其他
    人、車通行處所停車。」，修正前道路交通管理處罰條例第
    五十六條第一項第五款定有明文。
二、本件異議人所有車牌號碼ET-7562 號自用小客車，於九十五
    年二月十四日十八時七分停放在台北市○○○路○段五十五
    巷口，為台北市政府警察局中正第二分局南昌路派出所員警
    以異議人上開車輛在顯有妨礙他車通行處所停車，違反道路
    交通管理處罰條例第五十六條第一項第五款規定逕行掣單舉
    發。異議人於應到案日期九十五年三月十六日前之同年二月
    二十七日向原處分機關臺北市交通事件裁決所提出申訴，經
    原處分機關函轉舉發機關台北市政府警察局中正第二分局調
    查後仍認有前揭違規行為，乃依修正前道路交通管理處罰條
    例第五十六條第一項第五款規定，於九十五年三月六日以北
    市裁二字第裁22-AEB819882號裁決書裁處異議人罰鍰九百元
    等情。有台北市政府警察局北市警交大字第AEB819882 號違
    反道路交通管理事件通知單、現場採證照片、交通違規案件
    陳述書、台北市政府警察局中正第二分局95年2月23 日北市
    警中正二分交字第09530369900 號書函、臺北市交通事件裁
    決所北市裁二字第裁22-AEB819882號違反道路交通管理事件
    裁決書附卷可稽。
三、異議意旨略以：異議人係將上開車輛停放在異議人所有台北
    市○○區○○段二小段三三三地號土地上，異議人並於該處
    地面劃設白線並噴設「私人車位外車請勿入」字樣，而該處
    亦非既成巷道，原處分機關未查明土地所有權歸屬，即貿然
    拖吊、裁罰，顯有違失，為此聲明異議，請求撤銷原處分等
    語。
四、經查，異議人所有上開車輛於九十五年二月十四日十八時七
    分許停放在台北市○○○路○段五十五巷口，為台北市政府
    警察局中正第二分局南昌路派出所員警甲○○以異議人上開
    車輛在顯有妨礙他車通行處所停車，違反道路交通管理處罰
    條例第五十六條第一項第五款規定逕行掣單舉發之事實，業
    據證人即舉發員警甲○○於本院證述在卷，並有採證照片附
    卷可稽，且為異議人所不爭執，自堪信為真實。異議人雖以
    前揭情詞聲明異議，然按道路交通管理處罰條例所稱之「道
    路」，係指公路、街道、巷衖、廣場、騎樓、走廊或其他供
    公眾通行之地方，道路交通管理處罰條例條例第三條第一款
    規定甚明。本院就異議人車輛停放土地所有權之歸屬及是否
    為既成道路而具有公共地役關係等節，分別函詢臺北市古亭
    地政事務所及台北市中正區公所，經臺北市古亭地政事務所
    函覆略以：台北市○○○路○段五十五巷口處土地，其範圍
    位於臺北市○○區○○段三三三之二、三三三之三地號土地
    內，現為巷道，非林國生所有等語，有該所九十五年四月三
    日北市古地二字第09530532400 號、九十五年七月十七日北
    市古地二字第09531267100 號函附卷可稽，且依該所檢附之
    地籍圖謄本及臺北市土地登記第二類謄本記載，上開地號土
    地均屬台北市所有，登記日期分別為六十八年八月十四日、
    九十四年八月八日，異議人主張該處土地為其私人所有，顯
    非事實。又上開土地為興富發建設股份有限公司都市更新案
    ，於九十四年八月期間拆除整地該更新區域後所鋪設之柏油
    路面，亦為和平西路一段五十五巷之八米計畫道路開闢區○
    ○○○巷道因「台北市○○區○○段二小段三三二地號等二
    十九筆土地都市更新案」執行路徑已變動等情，有台北市中
    正區公所九十五年五月十七日北市正經字第09530902200 號
    函及檢送變更「台北市○○區○○段二小段三三二地號等二
    十九筆土地都市更新案」權利變換計畫書存卷可參。是不論
    前開土地之前使用狀態如何，惟於九十四年八月間登記為台
    北市所有，並由興富發建設股份有限公司依台北市政府核准
    之都市更新計畫，於其上舖設柏油路面，且規劃為日後和平
    西路一段五十五巷之八米計畫道路開闢區域，並觀之該處所
    為一開放空間，並未設置任何障礙藩籬或界標，分別通往和
    平西路一段及同路段五十五巷，自屬公有供公眾通行之道路
    無疑。再就採證照片以觀，本件異議人所有自小客車停放於
    上開道路，佔據大半路面，顯已妨礙其他人、車之通行，而
    有道路交通管理處罰條例第五十六條第一項第五款規定之情
    形，自應予以處罰，異議人辯稱其將車輛停放於其私有土地
    ，不應受罰云云，核與事實不符，委無可採。本件事證明確
    ，異議人前揭違規行為堪以認定。
五、綜上所述，異議人所有車牌號碼ET-7562 號自用小客車確有
    前述在顯有妨礙其他人、車通行處所停車之違規情形，原處
    分機關依道路交通管理處罰條例第五十六條第一項第五款及
    違反道路交通管理事件統一裁罰基準表之規定，裁處異議分
    人罰鍰九百元，核無違誤，本件受處分人之異議為無理由，
    自應將其異議駁回。
據上論斷，應依道路交通案件處理辦法第十九條，裁定如主文。
中　　華　　民　　國　　96　　年　　1　　月　　17　　日
　　　　　　　　　　　　　　　交通法庭法　官　鍾淑慧
以上正本證明與原本無異
如不服本裁定應於送達後5日內向本院提出抗告狀
      　　　　　　　　　　　　　      書記官　劉英芬
中　　華　　民　　國　　96　　年　　1　  月　　19　　日
